臺灣新竹地方法院民事判決　　　　　　95年度竹簡字第1177號
原　　　告　乙○○
被　　　告　甲○○
　　　　　　　　　　　7號3樓.
上列當事人間請求損害賠償事件，本院於中華民國96年6月26日
言詞辯論終結，判決如下：
    主  文
原告之訴駁回。
訴訟費用由原告負擔。
    事實及理由
一、原告主張：
    原告於民國95年6月5日欲向被告買受門牌號碼新竹市○○街
    10號5樓建物及所坐落之新竹市○○段○○段107-1地號土地
    （權利範圍3000分之249），因上開建物之6樓有用鐵皮增建
    3個房間，被告聲稱6樓部分其當年購買時已經存在，其有使
    用權且不會被拆，原告認為以新台幣（下同）一百九十五萬
    元購買前述房地，又有6樓增建部份可以利用，頗為划算，
    遂同意購買，並於同日訂定不動產買賣契約書。但原告擔心
    6樓增建部份將來會有拆除問題，希望被告可以和鄰居作協
    調，故要求在不動產買賣契約書上加註第15條第4項被告必
    須協助原告排解糾紛。交屋後原告將上開建物6樓原本3個房
    間隔成4個房間，加裝輕鋼架天花板，重新油漆，5樓與6 樓
    交接處之漏水請工人修好，清運廢棄物，合計花費三十萬元
    。詎房屋尚在整理時，同棟3樓住戶告知6樓增建部份新竹市
    政府即將拆除，為何原告還要購買這樣的房屋。而目前新竹
    市政府雖尚未將6樓增建部份拆除，但被告並未排解糾紛，
    致原告受有前揭隔間、油漆等三十萬元花費之損害，另被告
    當時在現況說明書上指明前開房屋並無增建，爰請求被告如
    數賠償，並聲明如下：
（一）被告應賠償原告三十萬元。
（二）訴訟費用由被告負擔。
二、被告未於言詞辯論期日到場，亦未提出書狀作何聲明或陳述
    。
三、程序部分：
（一）按訴狀送達後，原告不得將原訴變更或追加他訴。但有下
      列各款情形之一者，不在此限：擴張或減縮應受判決事項
      之聲明者，民事訴訟法第255條第3款定有明文。經查，本
      件原告起訴時訴之聲明為：被告應賠償原告三十萬元並撤
      銷其買賣，或賠償原告損失五十萬元。嗣於96年1月24日
      言詞辯論期日原告更改訴之聲明為「被告應賠償原告三十
      萬元」，核屬減縮應受判決事項之聲明，且不甚妨礙被告
      防禦及訴訟終結，參諸前揭規定，應予准許，合先敘明。
（二）本件被告經合法通知，未於言詞辯論期日到場，核無民事
      訴訟法第386條所列各款情形，爰依原告之聲請，由其一
      造辯論而為判決。
四、本院之判斷：
（一）原告主張兩造於95年6月5日就門牌號碼新竹市○○街10號
      5樓建物及所坐落之新竹市○○段○○段107-1地號土地（
      權利範圍3000分之249），訂有不動產買賣契約書，業據
      提出不動產賣賣契約書一份為證，且經證人即兩造簽約時
      在場之大宸不動產公司經紀人丙○○證述在卷，被告未於
      言詞辯論期日到場，亦未提出書狀作何聲明或陳述，自堪
      信為真正。其次，原告主張上開建物6樓增建部份，新竹
      市政府已列為違建，即將拆除一節，亦經本院向新竹市政
      府函查屬實，此有新竹市政府96年2月9日府工程字第0960
      015262號函暨所附拆除通知單、96年3月20日府工程字第
      0960026831號函暨所附新竹市北區區公所違章建築查報單
      存卷可參。
（二）惟原告主張被告未依約協助與鄰居協調排解糾紛，導致前
      述6樓增建部份即將拆除，致其受有三十萬元整修6樓之損
      害等情，則與證人丙○○所言不符，亦與不動產買賣契約
      書所載相左。經查：
    (一)雖標的現況說明書第17項「是否有拆除重建、改建、違建
      、禁建或糾紛之情事（或未依法申請增建之建物）」，被
      告勾選「否」，但原告自承其在買房屋已經看過現場，知
      道6樓有增建3個房間，且原告認為除所購5樓房屋以外，6
      樓增建部份又可以使用，頗為划算，方以一百九十五萬元
      購買，並且本件係採現況交屋，證人丙○○亦證稱簽約時
      原告早已知悉6樓係增建，私底下還向其詢問有無可能被
      拆，是以，縱使被告在標的現況說明書第17項勾選不實，
      但原告對於屋況6樓乃增建之事實知之甚明，並未陷於錯
      誤，自不得以被告勾選不實，逕認被告係有可歸責之原因
      ，合先敘明。
    (二)其次，證人丙○○就兩造締約經過情形具結證稱：其與大
      宸不動產公司另一同事一起去和被告簽委託書，被告在簽
      標的現況說明書時，其逐條詢問被告，被告說有增建但不
      是她蓋的，且增建部分還可以用，其又問有沒有被報違建
      將被拆除，被告說沒有，而標的現況說明書第17項被告卻
      勾否，之後其去看前開房屋，看到陽台有一樓梯可以通到
      6樓，6樓本來應是屋頂，但幾乎都蓋滿了，是用鐵皮搭的
      ，裡面隔三間，還有一個衛浴，原告則是公司其他同事帶
      去看房子，兩造簽買賣契約書時，原告私底下向其詢問頂
      樓會不會被拆，其回答頂樓無法確定是否會被拆，因為牽
      涉到鄰居相處問題，至於買賣契約書第15條第4項以手寫
      方式記載「賣方得協助買方整修房屋之糾紛排解。賣方保
      證無租賃契約」，是因為原告擔心整理房子時會很吵，鄰
      居會抗議，所以才如此約定，與6樓增建無關，兩造簽約
      前並沒有向市政府查詢是否6樓增建部份已被提報拆除，
      本件房屋應是95年8、9月交屋的，交屋後一個月聽原告講
      6樓增建可能會被拆，其就找被告，被告說她不知道有這
      件事，據其查得結果，市政府公務局有通知被告要拆違建
      ，被告向市政府反應屋主不是她了，不要寄通知單給她，
      市政府才另通知原告，其和原告有和樓下住戶協調，但是
      樓下住戶和被告可能相處得不好，協調無法達成（以上見
      96年1月24日言詞辯論筆錄）。依卷附新竹市政府96年2月
      9日府工程字第0960015262號函所附之拆除通知單、96年3
      月20日府工程字第0960026831號函所附之新竹市北區區公
      所違章建築查報單所示，新竹市北區區公所係95年9月15
      日發現6樓增建因而填具查報單，是證人丙○○所言，兩
      造訂約時被告表示6樓尚未被提報違建，互核一致而屬可
      信，堪認6樓增建部份被提報違建已係被告交屋之後所發
      生之事。原告雖辯稱其問過證人丙○○，證人表示6樓增
      建不會被拆，然證人丙○○堅稱其不可能說過不會拆，且
      衡諸常情，違章建築顯不合法，本即有隨時被查報拆除之
      可能性，此乃眾所週知之事，證人丙○○僅係仲介，又非
      賣方，殊有可能對此提出不會拆除之保證，且縱使有此保
      證，衡情應會行諸於文字，但本件買賣契約書上並無，則
      原告所言，尚難採信屬實。
    (三)原告雖主張被告未依買賣契約書第15條第4項約定，協助
      與鄰居協調排解糾紛，但依證人丙○○所述，該條項是因
      為原告擔心整理房子時會吵到鄰居，擔心鄰居抗議，故為
      此約定，實與6樓增建無關，且該條項確實僅記載「賣方
      得協助買方整修房屋之糾紛排解。賣方保證無租賃契約」
      ，完全未敘及賣方對6樓增建部分負有何義務，自無從憑
      此佐證被告曾經同意就6樓增建部分與鄰居協調，而負有
      務必讓6樓增建不被拆除之義務，原告之主張，並不可採
      。
    (四)綜合上情，原告主張被告未依約協助排解糾紛，導致前述
      6樓增建部份即將拆除，致其受有三十萬元損害云云，尚
      不可取，是其請求被告賠償三十萬元，即非正當，應予駁
      回。
五、本件訴訟費用負擔之依據：民事訴訟法第78條。
中　　華　　民　　國　　96　　年　　7 　　月　　12　　日
                  新竹簡易庭　　法　官  李珮瑜
以上正本，係照原本作成。
如對本判決上訴，須於判決送達後20日內向本院提出上訴狀。
中　　華　　民　　國　　96　　年　　7 　　月　　12　　日
                                書記官　朱苑禎
